臺灣高雄地方法院刑事裁定
111年度單聲沒字第50號
聲  請  人  臺灣高雄地方檢察署檢察官
被      告  黃若蕎


上列聲請人因被告違反商標法案件，聲請宣告沒收（111年度執
聲字第378號），本院裁定如下：
    主  文
扣案如附表所示之物均沒收。
    理  由
一、聲請意旨略以：被告黃若蕎違反商標法案件，經檢察官為緩
    起訴處分確定，惟扣案如附表所示之物，分屬侵害商標權之
    物品及被告所有之犯罪所得，爰依商標法第98條、刑法第40
    條第2項及刑事訴訟法第259條之1規定，聲請單獨宣告沒收
    等語。
二、按「違禁物或專科沒收之物得單獨宣告沒收」、「侵害商標
    權、證明標章權或團體商標權之物品或文書，不問屬於犯罪
    行為人與否，沒收之」，刑法第40條第2項及商標法第98條
    分別定有明文。而違反商標法之物品，係屬刑法第40條第2
    項所稱專科沒收之物，得單獨宣告沒收，且商標法第98條、
    刑法第40條第2項規定，係採義務沒收主義，應優先於採職
    權沒收主義之刑事訴訟法第259條之1而適用。次按「犯罪所
    得，屬於犯罪行為人者，沒收之」、「檢察官依第253條或
    第253條之1為不起訴或緩起訴之處分者，對刑法第38條第2
    項、第3項之物及第38條之1第1項、第2項之犯罪所得，得單
    獨聲請法院宣告沒收」，刑法第38條之1第1項前段及刑事訴
    訟法第259條之1亦有明定。
三、經查：被告前於民國109年5月1日因違反商標法案件為警查
    獲，經臺灣高雄地方檢察署檢察官以110年度偵字第1249號
    為緩起訴處分確定，且緩起訴處分期滿未經撤銷等情，有上
    開緩起訴處分書、執行緩起訴處分命令通知書及報告書附卷
    可憑。又前開案件扣得如附表編號1至20所示之物，經鑑定
    結果確係仿冒日商森克斯股份有限公司、日商三麗鷗股份有
    限公司及瑞士商香奈兒股份有限公司商標之物品，有圓創品
    牌股份有限公司出具之Sumikkogurashi（角落小夥伴）鑑定
    報告書、SAN-X鑑定報告書、萬國法律事務所出具之侵害商
    標權真仿品比對報告及臺灣薈萃商標有限公司出具之鑑定證
    明書各1份（見警卷第33、49、78至79、86頁）在卷可稽，
    堪認前開扣案物確屬侵害商標權之商品，依商標法第98條之
    規定，不問屬於犯罪行為人與否皆應沒收之，自屬專科沒收
    之物，應依刑法第40條第2 項規定單獨宣告沒收。又警方基
    於蒐證目的向被告購買上開仿冒商品所支付之費用為新臺幣
    （下同）150元，業據被告於警詢時供承在卷（見警卷第5頁
    ），並將該等款項交警扣押，有內政部警政署保安警察第二
    總隊刑事警察大隊偵三隊扣押筆錄及扣押物品目錄表附卷為
    證（見警卷第13至19頁），此部分共計150元之犯罪所得（
    即附表編號21），自應依刑法第38條之1第1項前段規定予以
    沒收之。至於警方蒐證所支付之費用，經被告交付扣案，縱
    予沒收，依刑法第38條之3規定意旨，不影響真正權利人得
    以主張之權利，附以說明。綜上所述，聲請人本件單獨宣告
    沒收之聲請，為有理由，應予准許。
據上論斷，應依刑事訴訟法第455條之36第2項、第259條之1、商
標法第98條、刑法第38條之1第1項前段、第40條第2項，裁定如
主文。
中　　華　　民　　國　　111 　年　　6 　　月　　10　　日
　　　　　　　　　刑事第十四庭  法　官　呂明燕
以上正本證明與原本無異。
如不服本裁定，應於收受送達後5 日內向本院提出抗告狀。
中　　華　　民　　國　　111 　年　　6 　　月　　10　　日
　　　　　　　　　　　　　　　　書記官　李欣妍
附表：
編號 扣押物品名稱 數量 1 仿冒日商森克斯股份有限公司角落小夥伴商標圖樣之髮飾 32件 2 仿冒日商森克斯股份有限公司角落小夥伴商標圖樣之吊飾 8件 3 仿冒日商森克斯股份有限公司角落小夥伴商標圖樣之零錢包 8件 4 仿冒日商森克斯股份有限公司角落小夥伴商標圖樣之化妝包 2件 5 仿冒日商森克斯股份有限公司角落小夥伴商標圖樣之皮夾 3件 6 仿冒日商森克斯股份有限公司角落小夥伴商標圖樣之手提袋 4件 7 仿冒日商森克斯股份有限公司角落小夥伴商標圖樣之枕頭套 2件 8 仿冒日商森克斯股份有限公司角落小夥伴商標圖樣之枕頭 1件 9 仿冒日商森克斯股份有限公司角落小夥伴商標圖樣之衣服 60件 10 仿冒日商森克斯股份有限公司拉拉熊商標圖樣之衣服 17件 11 仿冒日商三麗鷗股份有限公司商標HELLO KITTY圖樣之髮飾 28件 12 仿冒日商三麗鷗股份有限公司商標HELLO KITTY圖樣之衣服 26件 13 仿冒日商三麗鷗股份有限公司商標雙子星圖樣之衣服 6件 14 仿冒日商三麗鷗股份有限公司商標雙子星圖樣之背包 1件 15 仿冒瑞士商香奈兒股份有限公司Chanel圖樣之髮飾 182件 16 仿冒瑞士商香奈兒股份有限公司Chanel圖樣之髮夾 5件 17 仿冒日商森克斯股份有限公司角落小夥伴商標圖樣之衣服 85件 18 仿冒日商森克斯股份有限公司角落小夥伴商標圖樣之髮飾 31件 19 仿冒日商森克斯股份有限公司角落小夥伴商標圖樣之貼紙 2本 20 仿冒日商森克斯股份有限公司角落小夥伴商標圖樣之衣服(員警基於蒐證目的購得) 1件 21 現金（新臺幣） 150元